---
title: "Revisão das variáveis selecionadas"
format: html
editor: visual
---

## Lendo a base

```{r}
df <- readr::read_rds("df.rds")
```

## Verificar se extrai as variáveis solicitadas

Abaixo estão todas as variáveis extrai de acordo com o documento que você me enviou.

Cheque se extrai todas.

```{r}
colnames(df)
```

Repare que extrai 5 variáveis a mais:

\- SDDSRVYR: Data release cycle;

\- WTINT2YR: Full sample 2 year MEC exam weight;

\- WTMEC2YR: Full sample 2 year interview weight;

\- SDMVPSU: Masked variance pseudo-PSU;

\- SDMVSTRA: Masked variance pseudo-stratum.

Essas variáveis são necessárias para fazer o *sample* *design*, procedimento de amostragem que é realizado para manter a amostra representativa da população americana.

## Tamanho da amostra

O tamanho da amostra esta em `r nrow(df)`. Lembrando que esse "n" consiste de sujeitos com idade igual ou superior a `r min(df$RIDAGEYR)` , já que apenas a partir desta idade que os indivíduos realizavam os testes de cognição.

# PONTO IMPORTANTE

## Dados ausentes

Primeiramente, observe a figura abaixo que apresenta os percentual de dados faltantes para cada variável.

```{r}
#| fig.height=10
DataExplorer::plot_missing(df)
```

Repare nas colunas vermelha e lilás. Para essas varáveis, a quantidade de dados faltantes é elevada e, se forem fundamentais para o seu trabalho, não será possível realizar as analises devido ao pequeno tamanho amostral.

Dê uma olhada na tabela abaixo (50 primeiras linhas) a quatidade de dado faltante (expresso como NA):

```{r}
knitr::kable(df[1:50,])
```

# O QUE PRECISA FAZER!?

## Checar as variáveis 1 a 1

Verifique porque essa quantidade de dados faltantes tão grande para essas variáveis!

Por exemplo, é possível que nos testes cognitivos um teste exclua a necessidade de fazer um teste subsequente, o que explicaria porque alguns dados tem grande quantidade de dado faltantes.

Lembre-se esse é seu desfecho, como iremos quantificar a função cognitiva!?

Para os dados do nível de atividade física eu dei uma olhada no site e algumas da variáveis com grande quantidade de dado faltante estão relacionadas com atividades recreacionais outras com atividade de trabalho. Precisa entender certinho isso para que possamos quantificar o nível de atividade física desses indivíduos.

Quais variáveis, de fato, precisamos?
